臺灣宜蘭地方法院刑事判決　　　　　　　 96年度訴字第441號
公　訴　人　臺灣宜蘭地方法院檢察署檢察官
被　　　告　甲○○
　　　　　　　　　　（另案在臺灣宜蘭監獄執行中）
上列被告因毒品危害防制條例案件，經檢察官提起公訴（96年度
毒偵字第329號），本院判決如下：
    主  文
甲○○於民國九十六年一月十六日施用第一級毒品，累犯，處有
期徒刑捌月，減為有期徒刑肆月，扣案之注射針筒壹支沒收；又
於民國九十六年一月十五日施用第二級毒品，累犯，處有期徒刑
伍月，減為有期徒刑貳月又拾伍日；又於民國九十六年一月二十
二日晚間七時二十分許往前回溯九十六小時內某日時施用第二級
毒品，累犯，處有期徒刑伍月，減為有期徒刑貳月又拾伍日。應
執行有徒刑柒月，扣案之注射針筒壹支沒收。
    事  實
一、甲○○前於民國88年間因施用毒品案件，經本院以88年度少
    調字第62號裁定送觀察、勒戒後，認無繼續施用毒品傾向，
    由本院為不付審理裁定；再因施用毒品案件，經本院以88
    年度少調字第216號裁定送觀察、勒戒後，認有繼續施用毒
    品傾向，經本院以裁定送強制戒治，於89年2月17日停止強
    制戒治出所；另因公共危險案件，經本院於90年8月27日以
    90 年度訴字第228號刑事判決判處有期徒刑2年、緩刑5年確
    定；再於緩刑期間內因施用毒品案件，經本院以91年度毒聲
    字第90號裁定令入戒治處所施以強制戒治，於91年10月29日
    停止強制戒治出所，而該次施用毒品犯行，經本院於91年6
    月17日以91年度易字第68號刑事判決判處有期徒刑5月，且
    上開緩刑經本院以91年度聲字第481號裁定撤銷，上述有期
    徒刑2年、5月經接續執行後，於93年3月31日假釋出監，嗣
    經撤銷假釋執行殘刑，於95年2月8日執行完畢出監。
二、詎甲○○猶不知悔改，竟基於施用第一級毒品海洛因（下稱
    海洛因）抵癮之犯意，於96年1月16日下午1時許，在宜蘭縣
    冬山鄉○○路10號2樓房間內，以用注射針筒注射之方式，
    施用海洛因1次；另先後基於施用第二級毒品安非他命（下
    稱安非他命）抵癮之犯意，於(一)96年1月15日下午某時，在
    宜蘭縣冬山鄉○○路1號住處內，以將安非他命置入電燈泡
    內燒烤吸食煙霧之方式，施用安非他命1次；(二)96年1月22日
    晚間7時20分許往前回溯96小時內某日時，在不詳處所，以
    不詳方式施用安非他命1次。嗣其於(一)96年1月16日下午1時
    20分許，為警在宜蘭縣冬山鄉○○路10號2樓房間內查獲，
    扣得注射針筒1支，並於同日下午3時10分許徵得其同意採集
    尿液送鑑定之結果，呈嗎啡及安非他命陽性反應；(二)於96年
    1月22日下午5時許，在宜蘭縣冬山鄉○○路1號，因毒品案
    件為警緝獲，並於同日晚間7時20分許採集其尿液送鑑定之
    結果，呈安非他命陽性反應，始查知上情。
二、案經宜蘭縣警察局羅東分局報請臺灣宜蘭地方法院檢察署檢
    察官偵查起訴。
    理  由
一、訊據被告甲○○固坦承於96年1月15日下午某時施用安非他
    命與同年月16日下午1時許施用海洛因之犯行，惟矢口否認
    於96年1月22日晚間7時20分許往前回溯96小時內某日時施用
    安非他命犯行云云。經查：
  (一)被告為警查獲後，於96年1月16日下午3時10分許採集其尿液
    送鑑定之結果，呈嗎啡及安非他命陽性反應，另於96年1 月
    22日晚間7時20分許採集其尿液送鑑定之結果，呈安非他命
    陽性反應，有宜蘭縣警察局羅東分局毒品案犯尿液採取送驗
    姓名、編號對照表，及慈濟大學濫用藥物檢驗中心出具之檢
    驗總表各2紙在卷可稽。而按被告尿液係經慈濟大學濫用藥
    物檢驗中心先以酵素免疫分析法初步檢驗，再以氣相層析質
    譜儀分析法確認有毒品反應，且以氣相層析質譜儀之方法作
    藥物及其代謝產物之定性及定量分析檢驗者，因其原理係檢
    品經氣化後，通過層析管分離純化，再將純化後的成分循序
    送入質譜儀做個別的鑑定，因質譜儀所測定之圖譜，在化學
    上被公認具有指紋特性，故可據以完全判定該檢品係為何種
    化合物。而按安非他命存於人體內之時間，固因吸食或施用
    量之多寡、個人體質、年齡之不同而有差異，惟一般而言，
    最長可能不會超過四日（即九十六小時），亦有行政院衛生
    署藥物食品檢驗局81年2月8日（81）藥檢壹字第001156 號
    函為憑。是被告於96年1月16日之尿液檢驗報告呈嗎啡及安
    非他命陽性反應，被告自白於96年1月15日下午某時施用安
    非他命及於同年月16日下午1時許施用安非他命犯行應與事
    實相符。另被告於96年1月22日晚間7時20分許之尿液檢驗報
    告呈安非他命陽性反應，應可認定被告於該採尿時間往前回
    溯96小時內某日時確有施用安非他命犯行。
  (二)被告前因施用毒品案件，經本院以88年度少調字第62號裁定
    送觀察、勒戒後，認無繼續施用毒品傾向，由本院為不付審
    理裁定，再因施用毒品案件，經本院以88年度少調字第216
    號裁定送觀察、勒戒後，認有繼續施用毒品傾向，經本院以
    裁定送強制戒治，於89年2月17日停止強制戒治出所，再因
    施用毒品案件，經本院以91年度毒聲字第90號裁定令入戒治
    處所施以強制戒治，於91年10月29日停止強制戒治出所，有
    卷附臺灣高等法院被告前案紀錄表可參。綜上所述。本件事
    證明確，被告前開所辯顯係卸責之詞，不足採信，其於強制
    戒治執行完畢後5年內再犯本件施用毒品犯行堪以認定，應
    依法論科。
二、查海洛因、安非他命分別為毒品危害防制條例第2條第2項第
    1、2款所規定之第一、二級毒品，不得擅自施用。核被告前
    開施用海洛因、安非他命之行為，分別係犯毒品危害防制條
    例第10條第1項之施用第一級毒品罪、同條第2項之施用第二
    級毒品罪。被告施用行為前持有海洛因、安非他命之低度行
    為，分別為其施用之高度行為所吸收，均不另論罪。又依96
    年7月1日刑法修正施行後第56條修正理由之說明，謂「對繼
    續犯同一罪名之罪者，均適用連續犯之規定論處，不無鼓勵
    犯罪之嫌，亦使國家刑罰權之行使發生不合理之現象。」、
    「基於連續犯原為數罪之本質及刑罰公平原則之考量，爰刪
    除有關連續犯之規定」等語，即係將本應各自獨立評價之數
    罪，回歸本來就應賦予複數法律效果之原貌。因此，就刑法
    修正施行後多次施用毒品之犯行，採一罪一罰，始符合立法
    本旨。是刑法修正施行後之各次施用毒品犯行，均係為滿足
    各該次之毒癮，於滿足毒癮後，該次施用行為即已完成，各
    次施用毒品犯行均為各自獨立之行為，各具獨立性，是被告
    前開多次施用海洛因及安非他命犯行，犯意各別，行為互殊
    ，均應予分論併罰。查被告前因公共危險案件，經本院以90
    年度訴字第228號刑事判決判處有期徒刑2年、緩刑5年確定
    ，再於緩刑期間內因施用毒品案件，經本院以91年度易字第
    68號刑事判決判處有期徒刑5月，且上開緩刑經本院以91年
    度聲字第481號裁定撤銷，上述有期徒刑2年、5月經接續執
    行後，於93年3月31日假釋出監，嗣經撤銷假釋執行殘刑，
    於95年2月8日執行完畢出監，有卷附臺灣高等法院被告前案
    紀錄表可按，其受有期徒刑之執行完畢，5年內再犯法定刑
    有期徒刑以上之上開各罪，為累犯，均依法加重其刑。爰審
    酌被告前經觀察、勒戒及強制戒治程序助其戒除毒癮後，竟
    再犯本件施用毒品犯行，顯見其已無法依憑己力戒除毒癮，
    惟念其犯後坦承犯行，深具悔意，依其施用之情形等一切情
    狀，就其所犯上開各罪分別量處如主文所示之刑，以示懲儆
    。被告於行為後，中華民國九十六年罪犯減刑條例於96年7
    月4日制定公布，於同年月16日施行，依該條例第2條第1項
    第3款規定：「犯罪在中華民國九十六年四月二十四日以前
    者，除本條例另有規定外，依下列規定減刑：三、有期徒刑
    、拘役或罰金，減其刑期或金額二分之一。」被告前開犯行
    係於96年4月24日以前所犯，應依該條例減刑之，並定其應
    執行刑。扣案之注射針筒1支，係屬被告所有，且供其施用
    毒品海洛因所用之物，亦據被告供明在卷，依刑法第38條第
    1項第2款之規定，宣告沒收之。
據上論斷，應依刑事訴訟法第299條第1項前段，毒品危害防制條
例第10條第1項、第2項，刑法第11條前段，第47條第1項、第51
條第5款、第38條第1項第2款，中華民國九十六年罪犯減刑條例
第2條第1項第3款、第7條，判決如主文。
本案經檢察官賴淑萍到庭執行職務
中　　華　　民　　國　　96　　年　　12　　月　　3 　　日
                  刑事第四庭審判長法  官  謝　佩　玲
                            　　　法　官  蘇　錦　秀
                            　　　法　官  辜　漢　忠
以上正本證明與原本無異。
如不服本判決應於收受本判決後10日內向本院提出上訴書狀，並
應敘述具體理由。若未敘述理由者，應於上訴期間屆滿後20日內
向本院補提理由書狀(均須按他造當事人之人數附繕本)。
                                  書記官  許  麗   汝
中　　華　　民　　國　　96　　年　　12　　月　　3 　　日
附錄本案論罪科刑法條全文：
毒品危害防制條例第10條
施用第一級毒品者，處 6 月以上 5 年以下有期徒刑。
施用第二級毒品者，處 3 年以下有期徒刑。
